臺灣高等法院民事判決
上　訴　人　乙○
訴訟代理人　高宏文律師
上　訴　人　甲○
訴訟代理人　莊明翰律師
上列當事人間侵權行為損害賠償事件，兩造對於中華民國95年11
月28日臺灣板橋地方法院95年度訴字第869 號第一審判決各自提
起上訴，本院於96年8月14日言詞辯論終結，判決如下：
    主      文
原判決命上訴人甲○給付上訴人乙○超過新台幣壹拾肆萬捌仟貳
佰貳拾元本息部分，及該部分假執行之宣告，暨該部分訴訟費用
之裁判，均廢棄。
上開廢棄部分，上訴人乙○在第一審之訴及其假執行之聲請均駁
回。
上訴人甲○其餘上訴駁回。
上訴人乙○之上訴駁回。
第一審關於命上訴人甲○負擔訴訟費用部分，及第二審訴訟費用
關於甲○上訴部分，由上訴人甲○負擔百分之九十九，餘由上訴
人乙○負擔。
第二審訴訟費用關於乙○上訴部分由上訴人乙○負擔。
    事實及理由
壹、程序方面：
　　按當事人不得提出新攻擊防禦方法。但有下列之一者，不在
　  此限：……六如不許其提出顯失公平者，為民事訴訟法第44
    7條第1項第6款有明文規定。查上訴人乙○ (下稱乙○)於原
    審主張其因本件車禍致傷，受有支出醫藥費新台幣 (下同)5
    萬2,935元之損害，上訴人甲○ (下稱甲○)祇抗辯：「乙○
    所提醫療費用收據中三軍總醫院收據有收據證明費，顯非因
    本件車禍所造成之損害……」 (原審卷第99頁) ，迄國防醫
    學院三軍總醫院於民國 (下同)95 年10月24日以集逵字第09
    50017554號函覆原審說明乙○另於93年5 月11日骨科門診 (
    因右肩及鎖骨關節第一度扭傷及左膝受挫傷前來求診）……
    」，原審旋於同年11月14日即行辯論，甲○顯未及就此函提
    出乙○曾於93年5 月11日另受新傷之抗辯，而此抗辯攸關乙
    ○請求之醫藥費中是否有理由，甲○於本院始提出該抗辯，
    如不許其於本院提出，顯失公平，依上開規定，應予准許，
    合先說明。
貳、實體方面：
一、乙○起訴主張：甲○於93年3月28日晚間，駕駛車號2D-5837
    號自用小客車，沿臺北市內湖區○○○路○段15巷 ，由北往
    南方向行駛，於當日晚間11時54分許，行經上開巷弄與19巷
    無號誌路口時，本應注意減速慢行 ，適其騎乘車號BKY-037
    號重型機車，沿臺北市○○○路○段19巷 ，由東往西方向行
    駛，甲○依當時情形並無不能注意之情形，竟疏未注意仍貿
    然未採取必要之減速穿越該路口，撞及其所騎乘之機車，其
    因而人車倒地，致受有左側額顳交界處腦挫傷併有輕度蜘蛛
    膜下腔出血、頭皮多處撕裂傷、右腹部及兩下肢多處擦傷等
    傷害，爰依侵權行為損害賠償法律關係，求為命甲○應賠償
    其100萬元【包括：醫藥費5萬2,395元、營養及雜支費2萬元
    、交通費1萬8,875元、減少勞動收入17萬0,800元、機車修
    理費4萬8,950元、精神慰撫金68萬8,980元】 ，及自起訴狀
    繕本送達甲○翌日起至清償日止，按年息5%計算之利息之判
    決【原審判命甲○應給付乙○14萬8,420元 (包括：醫藥費5
    萬2,245元、交通費6,695元、減少勞動收入4萬4,000元、精
    神慰撫金30萬元，並減輕甲○2分之1之賠償責任後，再扣除
    乙○自甲○受領之5萬3,200元)，及自95年4月24日起算之法
    定遲延利息，而駁回乙○其餘之請求。乙○、甲○各就其等
    敗訴部分，提起上訴】，並於本院聲明：(一)原判決不利於乙
    ○部分廢棄。(二)上開廢棄部分，甲○應再給付乙○85萬1,58
    0元，及自95年4月24日起至清償日止，按年息5%計算之利息
    。(三)甲○之上訴駁回。
二、甲○則以：其駕駛自用小客車行經案發路口時確有減速慢行
    ，且時速未超過30公里，故其對於本件車禍事故之發生並無
    過失可言。本件車禍事故之發生實係肇因於乙○所騎乘機車
    車速過快，且支道車未讓幹道車先行而發生，縱認其有過失
    ，乙○之過失責任程度亦較其為重。關於乙○請求醫藥費賠
    償部分，乙○雖提出醫療費用收據 (原證6號證物)為證，惟
    其中有收據列有收據副本費用150元 ，該費用並非因車禍所
    受之損害，應扣除；且依95年10月24日國防醫學院三軍總醫
    院集逵字第0950017554號函文說明：「另於93年5 月11日骨
    科門診 (因右肩峰及鎖骨關節第一度扭傷及左膝受挫傷前來
    求診，行X光及理學檢查，並開立藥物患部塗抹治療)」，可
    知93年5月11日門診與本件93年3月28日車禍所受傷害不同，
    此一傷害與其無關，則乙○提出之醫療費用收據在93年5 月
    11日後之部分，顯係因93年5 月11日發生之意外所生之醫療
    費用，應扣除；另乙○提出94年10月1 日就診之收據科別為
    「腸胃內科」 (見原審卷第44頁下方) ，乙○並未敘明其受
    此部分損害與甲○有何關係，故該部分請求亦應扣除。關於
    乙○請求營養費及雜支費賠償部分，乙○所提出雜費收據10
    紙中，其中7 紙 (發票5紙、好市多統一發票1紙、中國信託
    簽帳單1紙)並無細目，究竟乙○購買何物，是否與本件車禍
    有關則無法確定，故其否認此7 紙統一發票及簽帳單之真正
    ；至乙○提出好市多收據上記載立達善存及銀杏果膠囊，係
    由訴外人即乙○之母親郭蓓蓓購買，究係訴外人郭蓓蓓食用
    ，或由乙○食用，容有疑問，且上開善存及銀杏果膠囊係一
    般保健食品，非因本件車禍發生即有食用必要，故乙○請求
    此部分金額並無理由；另乙○提出電熱毯、沐浴乳、牙刷、
    香皂、運動飲料、衛生紙等收據，證明其有雜項支出，惟上
    開物品係一般日常生活用品，乙○請求甲○負擔此部分日常
    支出花費，顯然不當。關於乙○請求交通費賠償部分，乙○
    所受傷害並無須以計程車代步之必要；且乙○提出之原證7
    、8證物中有多筆收據未有車號或駕駛人之簽名 ，且其中乙
    張收據上有2種筆跡，故否認原證7、8證物之真正 ；且乙○
    於93年5 月11日因左膝受挫傷及右肩峰及鎖骨關節第一度扭
    傷就診，縱有乘坐計程車之必要，亦與其無涉。關於乙○請
    求減少勞動收入賠償部分，乙○因本件車禍事故所受傷害，
    經醫院醫師告知，僅須住院3天觀察病況 ，且不會有後遺症
    存在，則乙○住院1個月係自行向醫院要求 ，實與其無涉；
    況乙○於93年5 月11日因不明原因導致右肩峰及鎖骨關節第
    一度扭傷及左膝受挫傷而不能工作，與其無涉，故不得請求
    其賠償減少勞動收入。關於精神慰撫金賠償部分，乙○因本
    件車禍事故所受傷害，經治療後均可恢復，非永久性之傷害
    ，則乙○請求其賠償30萬元精神慰撫金，亦屬過高。關於乙
    ○請求修車費賠償部分，因機車有折舊問題，則乙○請求賠
    償之金額等同一輛新車之價值，自有未當。再者，其已支付
    乙○5萬3,200元，故本件應於其應賠償之總額中扣除其已支
    付部分。另其因本件車禍事故受有自用小客車車頭毀損之損
    害，而該車頭修繕費用為19萬8,000元 ，其主張以該修繕費
    用與本件其應賠償之部分為抵銷等語，資為抗辯，並於本院
    聲明：(一)原判決不利於甲○之部分廢棄。(二)上開廢棄部分，
    乙○在第一審之訴駁回。(三)乙○之上訴駁回。
三、兩造不爭執之事項：
  (一)甲○93年3月28日晚間，駕駛車號2D-5837號自用小客車，沿
    臺北市內湖區○○○路○段15巷，由北往南方向行駛 ，於當
    日晚間11時54分許，行經上開巷弄與19巷無號誌路口時，適
    乙○騎乘車號BKY-037號重型機車，沿臺北市○○○路○段19
    巷，由東往西方向行駛，甲○撞及乙○所騎乘之機車，乙○
    因而人車倒地，致受有左側額顳交界處腦挫傷併有輕度蜘蛛
    膜下腔出血、頭皮多處撕裂傷、右腹部及兩下肢多處擦傷等
    傷害。
  (二)甲○上開過失傷害刑事部分，業經臺灣士林地方法院 (下稱
    士林地院)94 年度士交簡字第300號判決判處甲○有期徒刑5
    個月，如易科罰金，以參佰元折算1日確定。
  (三)甲○已支付乙○5萬3,200元。
四、乙○主張其於右揭時地遭甲○駕車撞及致傷等情，業經乙○
    於台灣士林地方法院檢察署 (下稱士林地檢署) 偵訊時陳述
    綦詳 (士林地檢署83年偵字第3181號偵查卷第89頁) ，核與
    證人即乙○之母親郭蓓蓓於該刑事偵查案件中警訊 (同上卷
    第15、16頁)、偵訊 (同上卷第74、75頁)之內容，及證人即
    乘坐甲○所駕車輛右前座乘客張品涵於該刑事偵查案件中警
    訊(同上卷第18頁至第22頁)、偵訊 (同上卷第86頁至第88頁
    ) ；證人即乘坐甲○所駕車輛後座之黃美治於同前案警訊 (
    同上卷第22頁至第25頁)、偵訊 (同上卷第89頁)；證人即警
    員洪信智、黃燕於偵訊 (同上卷第108頁至第110頁) 等證述
    情節相符，並有臺北市立仁愛醫院診斷證明書、臺北市立仁
    愛醫院93年11月16日北市仁醫歷字第09360965600號函 、三
    軍總醫院附設民眾診療服務處診斷證明書、國防大學國防醫
    學院三軍總醫院93年11月16日集逵字第0930022701號函、臺
    北市○○○○○道路交通事故現場圖 (含案發後檢察官履勘
    現場完畢後命警另補繪現場圖) 、現場與車損照片 (警員蒐
    證、乙○事後提供、檢察官勘驗所命補拍) 、車籍作業系統
    一查詢認可資料、機車車損估價單、檢察官勘驗筆錄 (同上
    卷第28頁、第177頁、第165頁、第167頁、第178、179頁、
    第32頁、第96頁至第99頁、第100頁、第33頁至第37頁、第6
    8頁至第71頁、第124頁至第133頁、第168頁至第171頁、第8
    2頁)在卷佐證。按行車速度，依速限標誌或標線之規定，無
    標誌或標線者，行經無號誌之交岔路口時，應減速慢行，作
    隨時停車之準備，道路交通安全規則第93條第1項第2款定有
    明定。甲○駕車自應注意上開交通安全之規定，而依當時狀
    況並無不能注意之情形，其竟疏未注意，未確實減速，小心
    通過該路口，其對本件車禍之發生，顯有過失 (依前述甲○
    所駕車輛係左前車頭為碰撞點、正前方引擎蓋凹陷，前方車
    牌鬆落、機車右後側殘破狀、機車括地痕長約40公尺、機車
    滑行之方向、依現場圖與照片所示路口有路口停止線、黃色
    網狀禁止臨時停車之警示標線圖形、甲○自承前有經過該路
    口多次、並自承案發當時光線昏暗、左側視線不良) ，雖乙
    ○行經該路口亦有支線道未讓幹道車先行之過失，此經送鑑
    定結果，亦同此認定，有卷附之臺北市車輛行車事故鑑定委
    員會鑑定書、臺北市車輛行車事故鑑定覆議委員會鑑定覆議
    意見書各乙份 (同上卷第140頁、第181、182頁)在卷足憑，
    足見甲○對於系爭車禍致乙○受傷確有過失，而乙○之受傷
    與甲○之過失行為間有相當因果關係，亦可確認。
五、甲○因上開過失行為，業經士林地院刑事庭審認明確，認甲
    ○確有過失傷害之行為，於94年3月2日以94年度士交簡字第
    300號刑事簡易判決，處甲○有期徒刑伍月 ，如易科罰金以
    佰元折算壹日確定在案，此有該刑事簡易判決在卷可考，
    並經本院調取該刑事案件全卷審查無訛，益見甲○確有過失
    傷人之行為，乙○主張上開侵權行為之事實，至堪採信。
六、按「因故意或過失，不法侵害他人之權利者，負損害賠償責
    任」，民法第184條第1項前段定有明文。次按「不法侵害他
    人之身體或健康者，對於被害人因此喪失或減少勞動能力，
    或增加生活之需要時，應負損害賠償責任」、「對於不法侵
    害他人之身體或健康者，被害人雖非財產上之損害，亦得請
    求賠償相當之金額」，民法第193條第1項及第195條第1項前
    段亦分別定有明文。查甲○因上開過失傷害乙○身體健康，
    自應負損害賠償責任。茲就乙○各項請求分述如下：
  (一)醫藥費部分：乙○主張其因遭甲○駕車撞傷，自93年3 月28
    日起至95年5月16日止共支出醫療費用5萬2,395元 ，並提出
    醫療費收據40紙 (原審卷第27頁至第46頁) 為證，甲○就上
    開收據中，僅對三軍總醫院93年4月10日之收據副本費用150
    元(原審卷29頁下面)有爭執外，其餘並不爭執 (同上卷第99
    頁) ，而乙○就上述收據副本始終未舉證此部分為醫療所必
    要，自難信乙○此部分之主張為可採，則此部分自應就上開
    金額中予以扣除。至甲○於本院中抗辯：依國防醫學院三軍
    總醫院95年10月24日集逵字第0950017554號函 (原審卷第14
    5頁) 說明：『……另於93年5月11日骨科門診 (因右肩峰及
    鎖骨關節第1度扭傷及左膝受挫傷前來求診，行X光及理學檢
    查，並開立藥物患部塗抹治療』 ，與台北市仁愛醫院93年4
    月30日第002743號診斷證明書 (同上卷第26頁) 上病名欄載
    有：「……右肩韌帶傷害多處傷害」，與前揭函示傷害情形
    不同，可見上開函示傷害係新傷害，與甲○駕車肇事所造成
    之傷害無關，則前述醫療費收據如為93年5 月11日以後者，
    乙○自不得請求云云。經查上開40紙收據中93年5月11日有4
    紙，其中編號＃063326(原審卷第29頁上面、第32頁上面) 2
    紙內容相同，顯係重覆，應扣除其一之費用50元。再者93年
    5 月11日編號＃063326為當日下午9時5分 (原審卷第32頁上
    面) 、編號＃063327當日下午9時24分 (原審卷第31頁正面)
    ，核與上開函示行X 光及學理檢查並開立藥物塗抹治療上開
    新傷之情形相同，此一新傷既非甲○過失行為所致，自不應
    由甲○負責，此2紙收據之費用計100元應予扣除。又依上開
    函示新傷情形及收據內容僅支出費用100元 ，足見傷勢甚為
    輕微，尚無再次就診之必要，而其他收據並無1 日數次就診
    情形，足見其他收據應為乙○因本件車禍致傷之醫療費用，
    與前揭新傷無關，甲○抗辯93年5 月11日以後之收據不得列
    入本件車禍致傷之醫療費用，即非有據，殊不足取。從而乙
    ○請求醫療費用在5萬2,145元 (52,000-000-000＝52,145 )
    範圍內，為有理由，應予准許，逾此部分之請求，尚非有據
    ，不應准許。
  (二)營養費及雜支費之部分：
    乙○主張此部分費用共20,000元，惟為甲○所否認，其於本
    院所提統一發票7紙、收據3紙 (本院卷證物袋) 為證，惟此
    亦為甲○所否認，經查上開7紙發票中6紙並無品名記載，其
    中乙紙品名記載電熱毯及其餘3 紙收據所載藥品及日常生活
    所需物品，乙○尚未能舉證證明此部分支出與本件車禍之受
    傷有何關聯，自難遽認為系爭傷害之醫療所必須，乙○此部
    分主張自難採信。
  (三)交通費用部分：
    乙○請求因上開車禍需回診治療 ，所支出之交通費為9,225
    元。又因本件事故，乙○住院1個餘月 ，此期間乙○仍在學
    中，故於出院後乙○立即上學，否則學校會以缺課太多而要
    求休學1年而無法如期畢業，因此 ，乙○只能抱病上學，而
    支出之交通費為9,385元 ，惟為甲○所否認。查乙○因本件
    車禍受有左側額顳交界處腦挫傷併有輕度蜘蛛膜下腔出血、
    頭皮多處撕裂傷、右腹部及兩下肢多處擦傷等傷害。乙○因
    上述車禍傷害確有搭乘計程車至醫院回診之必要。又據臺北
    市立聯合醫院95年10月16日北市醫事字第09533688700 號函
    覆略以：「病患厲君自93年5月7日、同年6月4日、同年7月2
    日、同年7月13日、同年7月30日、同年8月13日、同年9月7
    日、同年10月19日、同年11月16日；94年2月21日、同年4月
    15日、同年5月13日、同年6月21日、同年7月12日、同年9月
    27日、同年12月23日；95年2月17日、同年3月21日、同年5
    月16日、同年7月7日、同年8月25日共21次 ，於神經外科門
    診追蹤治療」等語 (原審卷第142頁)，應認上開赴醫院就診
    日即有搭乘計程車之必要，依乙○所提計程車費收據中93年
    5月7日 (255元、240元）、93年6月4日（250元、245元）、
    93年7月2日（240元、230元）、93年7月13日（240元、245
    元）、93年7月30日（240元、250元）、93年8月13日（250
    元、240元）、93年10月19日（245元、255元）、93年11月
    16日（245元、250元）；94年2月21日（255元、245元）、9
    4年4月15日（140元、135元）、94年6月21日（135元、150
    元）、94年7月12日（135元、145元）、94年9月27日（150
    元、155元）、94年12月23日（150元、145元）；95年2月17
    日（145元、140元）、95年3月21日（145元、140元）、95
    年5月16日（130元、135元），合計6,695元，有收據影本34
    紙 (原審卷第47頁至59頁) 在卷佐證，此部分金額支出，堪
    信為真實。至乙○主張其赴學校上課亦支出計程車費計9,38
    5元，並提出計程車費收據75紙 (原審卷第60頁至第80頁)佐
    證，惟乙○迄未能證明其上課何以須搭乘計程車及其此部分
    支出與其所受傷勢有何因果關係，此部分主張，自非可採。
    又甲○抗辯93年5 月11日以後計程車費收據應不得計入本件
    傷害所致計程車費支出云云。惟乙○前揭新傷並無第2 次就
    診情形，乙○赴醫治療均為治療其因本件車禍所造成之傷勢
    ，理由已見前述，則甲○此部分抗辯，亦非可採。從而乙○
    請求交通費用在6,695元範圍內為有理由 ，逾此部分之請求
    則為無理由。
  (四)減少勞動收入部分：
    乙○主張其於車禍前之工作收入有2萬2,000元，因受傷而無
    法工作計2個月又3天，受有減少薪資之損害4萬7,000元，再
    者因工作期間常須向公司請假，被迫離職，自93年9 月起至
    94年1月止共5個月未有工作，計損失薪資11萬元，又自94年
    開始工作，時常請假就醫損失薪資1萬3,800元云云。惟查乙
    ○車禍受傷前於所在股份有限公司工作月薪2萬2,000元，此
    有該公司證明書 (原審卷第87頁) 在卷足稽，次查乙○自陳
    其於93年6月即至公司上班 (原審卷第22頁背面)，其未能舉
    證證明其受傷住院之93年3 月29日、同年月30日、同年月31
    日共3天之薪資為其服務之公司所扣除 ，此部分自不得列入
    薪資損失，甲○對於乙○受傷後2 個月不能工作亦不爭執 (
    原審卷第99頁、第115頁)，則乙○有2 個月不能請領薪資之
    損失計4萬4,000(22,000×2＝44,000) ，自應由甲○負賠償
    之責。至乙○主張其自93年9月至94年1月共5 個月未能工作
    之損失計11萬元 (22,000×5＝110,000) 之損失，乙○始終
    未能舉證證明其未能工作與其受傷有何因果關係，自難遽信
    ，另其出院回診請假被扣薪達1萬3,800元，乙○亦迄未能舉
    證證明，此部分請求，即屬無據。從而乙○請求甲○賠償其
    減少勞動收入在4萬4,000元範圍內，為有理由，應予准許，
    逾此範圍之請求，則為無理由，不應准許。
  (五)慰撫金部分：
    乙○因本件車禍致受有左側額顳交界處腦挫傷並有輕度蜘蛛
    膜下腔出血、頭皮多處撕裂傷、右腹及兩下肢多處擦傷等傷
    害，受有精神上之痛苦，衡諸常情，應屬事實。查乙○受傷
    時就讀德明技術學院，其於94年間有藝珂人事顧問股份有限
    公司所得2萬6,293元、開發國際投資股份有限公司薪資所得
    28萬1,951元，此外並無其他不動產 ；甲○係實踐管理學院
    畢業，於94年間有班可諾行銷活動整合商行薪資所得1萬0,5
    00元、艾星達娛樂事業股份有限公司薪資所得60萬元，有坐
    落台北縣中和市○○里○○路75巷2-11號5樓之1房、地各乙
    筆，車輛乙部，此經兩造陳明在卷，並有稅務電子閘門所得
    調件明細表在卷 (原審卷第109頁至第112頁) 可考，本院斟
    酌兩造身分、地位、經濟狀況、乙○所受痛苦、認乙○請求
    精神上之損害，應以30萬元計算為宜，逾此部分之請求，尚
    非有據，不應准許。
  (六)修車費用部分：
    乙○於原審先主張因上開車禍修理機車費用為48,950；惟嗣
    乙○自承並未修理機車，且上開機車業已報廢，是乙○此部
    分請求並無理由，至其於本院中就此部分固未再主張，惟其
    所請求改判金額仍包括此部分，故仍就此予以論述。
    要之，本件甲○應賠償乙○之醫藥費5萬2,145元、交通費6,
    695元、減少勞動收入4萬4.000元、慰撫金30萬元 ，計40萬
    2,840元 (52,145+6,695+44,000+300,000＝402,840)。
七、次按損害之發生或擴大，被害人與有過失者，法院得減輕賠
    償金額，或免除之，民法第217條第1項定有明文。經查本件
    乙○騎乘機車支道車未讓幹道車先行，同為肇事，有上開臺
    北市車輛行車事故鑑定委員會鑑定意見書及臺北市車輛行車
    事故鑑定覆議委員會鑑定覆議意見書 (士林地檢署93年偵字
    第3181號偵查卷第140頁、第182頁) 在卷可考，並參酌上開
    現場圖、現場相片，足見乙○、甲○就此車禍事故之發生，
    各應負2分之1責任，依上開規定，則乙○所受上開40萬2,84
    0元之損害，扣除其應負之過失比例計算數額，甲○應賠償
    20萬1,420元 (402,840÷2＝201,420)。
八、又按依債務本旨，向債權人或其他有受領權人為清償，經其
    受領者，債之關係消滅，為民法第309條第1項所明文規定。
    查甲○抗辯其已支付5萬3,200元由乙○收受，此經乙○自陳
    無訛 (本院卷第22頁背面) ，雖辯以此係看護費用云云，惟
    查乙○始終未請求甲○支付看護費用，亦未曾提出看護費用
    之收據以為佐證，則甲○此部分之支出，依上開規定，即屬
    清償，甲○上開損害賠償之債務，扣除此清償額後為14萬8,
    220元 (201,420-53,200＝148,220)。
九、末查甲○另抗辯其車輛經乙○所騎重機車撞擊小客車前半部
    ，經送修支出19萬8,000元之損害 ，並就此部分為扺銷之抗
    辯云云。惟按民事訴訟如係由原告主張權利者，應先由原告
    負舉證之責，若原告先不能舉證，以證實自己之主張為真實
    ，則被告就其抗辯事實即令不能舉證，或其所舉證據尚有疵
    累，亦應駁回原告之請求 (最高法院17年上字第917 號判例
    要旨參照) 。查甲○主張其因本件車禍致受有前揭修車費之
    損失，固據提出修繕工作單 (原審卷第108頁)為證，惟此為
    乙○所否認。經查該工作單，並無日期，亦未載明係本件車
    禍之車損所造成之損失，且甲○並未提出已支付款項之證明
    ，則依上開判例要旨，自難信甲○為扺銷抗辯之事實為真實
    ，甲○此部分抗辯，殊非可採。
十、綜上所述，乙○本於侵權行為法則，請求甲○給付14萬8,22
    0元及自起訴狀繕本送達翌日 (即95年4月24日) 起至清償日
    止按年息5%計算之利息，為有理由，應予准許，逾此部分之
    請求為無理由，應予駁回。原審判命給付超過14萬8,220元
    本息部分，即有未洽，甲○上訴意旨指摘原判決此部分不當
    ，求予廢棄改判，為有理由，自應由本院就此部分予以廢棄
    改判。上開應准許部分，原審判命甲○如數給付本息，並依
    兩造聲請，酌定相當擔保金額，為准免假執行之宣告，核無
    不合，甲○上訴意旨指摘原判決此部分不當，求予廢棄改判
    ，為無理由，應予駁回。至上開不應准許部分，原審為乙○
    敗訴之判決，並駁回其假執行之聲請，核無不合，乙○上訴
    意旨指摘原判決不當，求予廢棄改判，為無理由，應予駁回
    。
十一、本件事證已臻明確，兩造其餘主張、攻擊防禦方法及其他未
    經援用之證據，經審酌尚無礙於本院前述之認定，無一一論
    究之必要。
十二、據上論結，本件甲○上訴一部理由，一部無理由；乙○上訴
    無理由，依民事訴訟法第449條第1 項、第450條、第78條、
    第79條，判決如主文。
中　　華　　民　　國　　96　　年　　8 　　月　　28　　日
                    民事第13庭
                        審判長法　官  黃嘉烈
  　　　　　　　　　　　　　　法　官  高鳳仙
  　　　　　　　　　　　　　　法　官  許文章
正本係照原本作成。
不得上訴。
中　　華　　民　　國　　96　　年　　8 　　月　　29　　日
　　　　　　　　　　　　　　　書記官  陳明俐
